臺灣高等法院臺南分院刑事判決　　　　　　 九十一年度交上訴字第三八號　 Ｃ
　　　上　訴　人
　　　即　被　告　乙　○　○
　　　選任辯護人　方　文　賢
右上訴人因公共危險案件，不服臺灣臺南地方法院九十年度交訴字第三三九號中華民
國九十年十一月二十六日第一審判決（起訴案號：臺灣臺南地方法院檢察署九十年度
偵字第八四五七號），提起上訴，本院判決如左：
      主      文
上訴駁回。
      事      實
一、乙○○於民國九十年五月五日晚上八時四十五分許，駕駛車牌號碼ＳＶ─一九五
    八號自用小客車，沿台南市○○路自東向西行駛，途經慶平路與健康二街口時，
    疏未注意車前狀況，撞及行人甲○○，致甲○○受有(一)腦部、蜘蛛膜下及左側前
    聶葉出血併右側聶骨骨折及頭皮撕裂傷，(二)右側第五、七、八肋骨骨折之傷害（
    過失傷害部分未據告訴）。詎乙○○於駕駛前揭動力交通工具肇事致人受傷後，
    竟未下車查看對傷者甲○○施以救護，即逕行駕車逃逸，嗣經路旁民眾記下其車
    號而報警查獲。
二、案經臺南市警察局第四分局報請臺灣臺南地方法院檢察署檢察官偵查起訴。
      理      由
一、訊據被告乙○○（下稱被告）固坦承其於右揭時地駕車肇事，致行人甲○○受傷
    ，惟矢口否認其於肇事後有逃逸之行為，辯稱：伊肇事後因煞車損壞而無法於原
    地煞停，且肇事後心情慌亂，直至離現場約三百公尺處始將車完全停住，隨即步
    行返回現場，因傷者已由附近救護車送醫，又見現場圍觀者議論紛紛，有人大罵
    「抓到要打乎死」，心中懼怕，而不敢說明自己為肇事者等語。
二、經查被告於前揭時地駕車不慎撞及行人甲○○，致甲○○受有(一)腦部、蜘蛛膜下
    及左側前聶葉出血併右側聶骨骨折及頭皮撕裂傷，(二)右側第五、七、八肋骨骨折
    之傷害，有警方所製作之道路交通事故調查報告表及甲○○之診斷證明書附卷足
    稽，當時被告於肇事後並未下車查看，亦未向警方報案或通知救護車，復為其所
    不否認，雖辯稱因煞車損壞始無法停車查看，惟被告係於當日晚上八時四十五分
    肇事，經警方通知始於晚上十一時五十五分到案，此有被告首次警訊筆錄足稽，
    被告於該次警訊中自承「因肇事後現場有很多民眾，我害怕下車後被毆打，所以
    才先駕ＳＶ─一九五八號自小客車駛離現場」（見警訊筆錄第三頁），並未提到
    其因煞車損壞始無法停車之情，其後刑事組複訊及檢察官偵訊中被告均直承肇事
    後逃逸，亦未提到當時煞車已經損壞（見警訊卷第四頁、偵查卷第六頁以下），
    而該煞車當時是否已損壞，關係被告肇事時是否能立即煞停，若確有因煞車損壞
    而無法停車之事，被告焉有不提出為自己辯護反直承逃逸之理。雖被告於原審及
    本院分別提出其車輛修護結帳清單、統一發票及車損照片，並舉汽車修理人員葉
    博星、丙○○到庭，以證明肇事車輛確有煞車損壞之事，惟根據被告所提單據及
    前揭證人所述，被告所有之系爭肇事車輛係於九十年五月十五日進廠修理，距其
    於同月五日肇事時，已在十天之後，質之丙○○復無法證明該車之煞車系統於進
    廠前十日已有問題，被告嗣後修理煞車系統之事，要難為其於肇事時無法煞停之
    認定。又被告辯稱其肇事後離現場三百公尺處始將車完全停住，隨即步行返回現
    場云云，雖經證人陳多喜於原審證實被告事後曾走過來，惟陳多喜同時證稱「他
    （即被告）問我說，被害人有無要緊，我說不要緊，他就走了。被告也沒有告訴
    我，他撞到被害人。」等語，則被告於救護車送走被害人後雖回到現場，然既未
    表明渠為肇事者，亦未向警方報案，與圍觀之路人無異，縱如被告所辯渠肇事後
    離現場三百公尺處始將車完全停住，以被害人傷勢嚴重須以救護車送往醫院急救
    之情觀之，竟仍不追問醫院名稱，而待警方通知始到案，益徵其當時回到現場僅
    為了解情況而已，與一般肇事逃逸者之心態並無不同，若非路旁民眾記下其車號
    而報警查獲，亦難有到案之時，所辯當時煞車損壞並不能為其肇事後得以離開現
    場而對被害人不加救治之藉口，其有駕車肇事致人受傷後逃逸之犯行，實可認定
    ，應予依法論科。
三、核被告所為，係犯刑法第一百八十五條之四之罪。原審以被告乙○○罪證明確，
    因予適用刑法第一百八十五條之四、第四十一條第一項前段、罰金罰鍰提高標準
    條例第二條（贅引第一條前段）之規定，並審酌被告犯罪緣由、所生危害、事後
    否認犯行、惟與被害人和解，賠償被害人新台幣一百萬元，有調解筆錄一份卷附
    可參等情狀，量處有期徒刑六月，並諭知易科罰金之折算標準，認事用法，並無
    不合，量刑亦稱妥適。上訴意旨否認犯罪，為無理由，應予駁回。
據上論結，應依刑事訴訟法第三百六十八條，判決如主文。
本案經檢察官劉欽銘到庭執行職務。
中    華    民    國      九十一      年      四      月      二        日
                                  臺灣高等法院臺南分院刑事第三庭
                                      審判長法官  黃    崑    宗
                                            法官  林    勝    木
                                            法官  葉    居    正
右正本證明與原本無異。
如不服本判決，應於判決送達後十日內向本院提出上訴狀，其未敘述理由者並應於提
出上訴狀後十日內向本院補提理由書（應附繕本)。
                                      法院書記官  陳    嘉    琍
中    華    民    國      九十一      年      四      月      三        日
附錄法條：
刑法第一百八十五條之四：駕駛動力交通工具肇事，致人死傷而逃逸者，處六月以上
                        五年以下有期徒刑。
